【裁判字號】    97,審訴,5308
【裁判日期】    980114
【裁判案由】    毒品危害防制條例
【裁判全文】
臺灣高雄地方法院刑事宣示判決筆錄    97年度審訴字第5308號
                                    97年度審訴字第5476號
                                    97年度審訴字第5477號
                                    97年度審訴字第5478號
公  訴  人  臺灣高雄地方法院檢察署檢察官
被      告  甲○○
                    （另案於臺灣屏東監獄執行中）
指定辯護人  本院公設辯護人黃文德
上列被告因97年度審訴字第5308號毒品危害防制條例案件，經檢
察官提起公訴（97年度毒偵字第6015、6605、7094、7151號），
經檢察官聲請法院改依協商程序而為判決，本院認為適當進行協
商判決程序，於中華民國98年1 月14日在本院刑事第十四法庭宣
示判決，以代判決書，出席職員如下：
    法  官  蔡書瑜
    書記官  周美
    通  譯  蔡弘政
法官起立朗讀判決主文、犯罪事實要旨、處罰條文，及告以上訴
限制、期間、上訴之法院，且諭知記載其內容：
一、主  文：
    甲○○施用第一級毒品，累犯，處有期徒刑捌月，扣案之海
    洛因壹包（淨重零點零陸參公克，含包裝袋壹只）沒收銷燬
    之；又施用第二級毒品，累犯，處有期徒刑肆月；又施用第
    一級毒品，累犯，處有期徒刑捌月，扣案之海洛因拾貳包（
    淨重共壹點參柒公克，含包裝袋拾貳只）均沒收銷燬之；又
    施用第二級毒品，累犯，處有期徒刑肆月；又施用第一級毒
    品，累犯，處有期徒刑捌月，扣案之夾鏈袋壹只、注射針筒
    壹支均沒收；又施用第二級毒品，累犯，處有期徒刑肆月；
    又施用第一級毒品，累犯，處有期徒刑捌月，扣案之海洛因
    壹包（淨重零點捌柒公克，含包裝袋壹只）沒收銷燬之，注
    射針筒貳支均沒收；又施用第二級毒品，累犯，處有期徒刑
    肆月，扣案之甲基安非他命壹包（驗前淨重零點零肆玖公克
    ，驗餘淨重零點零肆壹公克，含包裝袋壹只）沒收銷燬之，
    吸食器貳個均沒收。應執行有期徒刑參年肆月，扣案之海洛
    因拾肆包（淨重共計貳點參零參公克，含包裝袋拾肆只）、
    甲基安非他命壹包（驗前淨重零點零肆玖公克，驗餘淨重零
    點零肆壹公克，含包裝袋壹只）均沒收銷燬之，扣案之夾鏈
    袋壹只、注射針筒參支、吸食器貳個均沒收。
二、犯罪事實要旨：
    甲○○前於民國93年間，因施用毒品案件，經本院以93年度
    毒聲字第1974號裁定送觀察、勒戒後，因無繼續施用毒品之
    傾向，於93年10月21日執行完畢釋放，並由臺灣高雄地方法
    院檢察署檢察官以93年度毒偵字第5547號不起訴書為不起訴
    處分確定。又因施用第一、二級毒品及竊盜案件，分別經本
    院以94年度訴字第3798號、94年度易字第1762號判決有期徒
    刑8 月、4 月、8 月確定，嗣經定應執行刑為有期徒刑1 年
    6 月，於96年7 月5 日縮短刑期假釋出監，於96年9 月18日
    保護管束期滿未經撤銷假釋視為執行完畢。猶不知悔改，基
    於施用第一級毒品海洛因、第二級毒品甲基安非他命之犯意
    ，分別為下列犯行：
  (一)97年度審訴字第5308號部分
  1.於97年8 月7 日上午9 時許，在高雄縣大寮鄉○○村○○街
    90號住處內，以針筒注射方式，施用第一級毒品海洛因1 次
  2.於97年8 月7 日14時52分許為警採尿回溯24小時內某時（不
    含公權力拘束時間），在其上開住處，施用第二級毒品甲基
    安非他命1 次。嗣於97年8 月7 日下午1 時40分許，在高雄
    縣大寮鄉○○路52號前為警盤查，當場扣得海洛因1 小包（
    重量如主文所示），並經其同意採尿送驗後，結果呈可待因
    、嗎啡及甲基安非他命陽性反應，而悉上情。
  (二)97年度審訴字第5476部分：
  1.於97年7 月8 日上午10時許，在高雄縣大寮鄉○○村○○街
    90號住處內，以針筒注射方式，施用第一級毒品海洛因1 次
    。
  2.基於施用第二級毒品之犯意，於97年7 月8 日下午2 時35分
    許為警採尿回溯24小時內某時（扣除公權力拘束時間），在
    上開住處，施用第二級毒品甲基安非他命1 次。嗣於97年7
    月8 日下午1 時50分許，在高雄縣大寮鄉○○街2 號前，為
    警盤查，當場扣得海洛因12小包（重量如主文所示），並經
    其同意採尿送驗後，結果呈可待因、嗎啡及甲基安非他命陽
    性反應，而悉上情。
  (三)97年審訴字第5477號部分：
  1.於97年7 月31日上午9 時許，在高雄縣大寮鄉○○路151 巷
    旁公廁內，以針筒注射方式，施用第一級毒品海洛因1 次；
  2.於97年7 月31日下午2 時許為警採尿回溯24小時內某時（不
    含公權力拘束時間），在其位於高雄縣大寮鄉○○街90號之
    住處，施用第二級毒品甲基安非他命1 次。嗣於97年7 月31
    日下午1 時25分許，在高雄縣大寮鄉○○鄉○○路151 巷旁
    公廁內，為警盤查，當場扣得甲○○所有為施用海洛因而裝
    放海洛因之夾鏈袋1 只，及預備施打海洛因所用之注射針筒
    1 支，並經其同意採尿送驗後，結果呈可待因、嗎啡及安非
    他命、甲基安非他命陽性反應。
  (四)97年度審訴字第5478號部分：
    於97年7 月27日上午某時，分別以針筒注射、燒烤吸食器之
    方式，施用第一級毒品海洛因、第二級毒品甲基安非他命各
    1 次。嗣警於97年7 月29日下午5 時25分許，搜索其位於高
    雄縣大寮鄉○○村○○街90號之住處，扣得海洛因、甲基安
    非他命各1 小包（重量如主文所示）、已使用施用海洛因之
    注射針筒2 支、甲基安非他命吸食器2 個，並經其同意採尿
    送驗，結果呈嗎啡、可待因及甲基安非他命之陽性反應，而
    悉上情。
三、處罰條文：
    毒品危害防制條例第10條第1 項、第2 項、第18條第1 項前
    段，刑法第11條、第47條第1 項、第38條第1 項第2 款、第
    51條第5 款、第9 款。
四、附記事項：
    無。
五、協商判決除有刑事訴訟法第455 條之4 第1 項第1 款於本訊
    問程序終結前，被告撤銷協商合意或檢察官撤回協商聲請者
    ；第2 款被告協商之意思非出於自由意志者；第4 款被告所
    犯之罪非第455 條之2 第1 項所得以協商判決者；第6 款被
    告有其他較重之裁判上一罪之犯罪事實者；第7款 法院認應
    諭知免刑或免訴、不受理者情形之一，及違反同條第2 項「
    法院應於協商合意範圍內為判決；法院為協商判決所科之刑
    ，以宣告緩刑或2 年以下有期徒刑、拘役或罰金為限」等情
    形外，不得上訴。
六、本件如得上訴且不服本判決時，得自收受宣示判決筆錄送達
    之日起10日內，向本院提出上訴狀（須附繕本），上訴於第
    二審法院。
中    華    民    國    98    年    1     月    14    日
                  臺灣高雄地方法院刑事第七庭
                              書記官  周美
                              法  官  蔡書瑜
以上正本證明與原本無異。
中    華    民    國    98    年    1     月    15    日
                              書記官  周美


司法院資訊處製作；財團法人民間司法改革基金會備份。
